【裁判字號】    99,簡上,927
【裁判日期】    991230
【裁判案由】    妨害婚姻及家庭
【裁判全文】
臺灣桃園地方法院刑事判決             99年度簡上字第927號
上  訴  人  臺灣桃園地方法院檢察署檢察官
被      告  簡金來
            趙玉瑄
上列上訴人因被告妨害婚姻及家庭案件，不服本院99年度桃簡字
第2648號，中華民國99年10月25日第一審刑事簡易判決（聲請簡
易判決處刑案號：99年度偵字第22637 號），提起上訴，本院管
轄第二審合議庭判決如下：
    主  文
上訴駁回。
    事實及理由
一、按被告以外之人於審判外之言詞或書面陳述，除法律有規定
    者外，不得作為證據。惟被告以外之人於審判外之陳述，經
    當事人於審判程序同意作為證據，法院審酌該言詞陳述或書
    面陳述作成時之情況，認為適當者，亦得為證據。當事人、
    代理人或辯護人於法院調查證據時，知有第159 條第1 項不
    得為證據之情形，而未於言詞辯論終結前聲明異議者，視為
    有前項之同意，刑事訴訟法第159 條第1 項、第159 條之5
    第1 項、第2 項分別定有明文。查卷附據以認定被告簡金來
    、趙玉瑄2 人犯罪事實有無之屬傳聞證據之證據能力，當事
    人於本院審判中均同意作為證據，本院審酌各該證據查無有
    何違反法定程序取得之情形，亦無顯有不可信與不得作為證
    據等情，故認為適當，是均為有證據能力，合先敘明。
二、本案經本院合議庭審理結果，認原審簡易判決以被告簡金來
    、趙玉瑄犯刑法第239 條前段、後段之通姦罪、相姦罪，均
    判處定應執行之刑為有期徒刑3 月，並諭知以新臺幣（下同
    ）1,000 元折算1 日之易科罰金折算標準，核原審認事用法
    及量刑均無不當，應予維持，除證據部分補充被告2 人於本
    院審理中自白者外，其餘均引用原審簡易判決書載明之事實
    、證據及理由（如附件）。
三、檢察官上訴意旨略以：被告2 人均未補償告訴人所受損害，
    原審未審酌該情，均量處有期徒刑3 月，量刑過輕等語。
四、按關於刑之量定，係實體法上賦予法院得為自由裁量之事項
    ，倘其未有逾越法律所規定之範圍，或濫用其權限，即不得
    任意指摘為違法，最高法院75年台上第7033號、80年度台非
    字第473 號判例足資參照。復在同一犯罪事實與情節，如別
    無其他加重或減輕之原因，下級審量定之刑，亦無過重或失
    輕之不當情形，則上級審法院對下級審法院之職權行使，原
    則上應予尊重，即法官於有罪判決中，究應如何量處罪刑，
    為實體法賦予審理法官裁量之刑罰權事項，法官行使此項裁
    量權，自得依據個案情節，參諸刑法第57條所定各款犯罪情
    狀之規定，於該法定刑度範圍內，基於合義務性裁量為之，
    乃憲法所保障法官獨立審判之核心，如非有裁量逾越或裁量
    濫用之明顯違法情事，自不得指摘其違法或不當，即使上級
    審對下級審裁量權之審查，亦應同此標準，方符憲法第80條
    所宣示獨立審判之真義。經查，本件原審審酌審酌被告簡金
    來無視於自己有配偶之身分，與他人發生通姦行為，破壞婚
    姻之忠誠義務；被告趙玉瑄明知被告簡金來係有配偶之人，
    率爾與之相姦，破壞告訴人之家庭和諧，並造成告訴人心理
    嚴重之創傷，所為誠屬不該，惟念被告2 人犯後均坦承犯行
    ，態度尚可，且前均無其他犯罪科刑紀錄，此有臺灣高等法
    院被告前案紀錄表2 份在卷可佐，素行良好，兼衡酌被告2
    人犯罪之手段、品行、智識程度等一切情狀，均判決判處定
    應執行之刑為有期徒刑3 月，皆諭知以1,000 元折算1 日之
    易科罰金折算標準，核量處刑度甚為妥適。原審既已審酌一
    切情狀，已然將被告2 人所為致告訴人所受心理嚴重之創傷
    損害及均未予補償等事項一併考量在內，依上說明，即難再
    憑此指摘其量刑過輕。檢察官因告訴人請求上訴認原審量刑
    過輕等情，指摘原審判決不當，求予撤銷改判，恐非允洽，
    應予駁回。
據上論斷，應依刑事訴訟法第455 條之1 第1 項、第3 項、第36
8 條、第373 條，判決如主文。
本案經檢察官馮美珊到庭執行職務。
中    華    民    國    99    年    12    月    30    日
                  刑事第十一庭  審判長法  官  蔡榮澤
                                      法  官  林蕙芳
                                      法  官  吳宗航
以上正本證明與原本無異。
不得上訴。
                                      書記官  鄭乃甄
中    華    民    國    99    年    12    月    30    日

司法院資訊處製作；財團法人民間司法改革基金會備份。
